# 折价取得债权的账务处理

提问人：yangwenqwe 时间：2022-12-20 09:49:10
请问，一笔 100 万的应收款，公司以 50 万取得，取得时是按 50 万入账，还是按 100 万入账呢？

回答人：chenyiwei
金融资产的初始计量金额是其公允价值。
根据 2017 年修订后的《企业会计准则第 22 号——金融工具确认和计量》第三十三条：企业初始确认金融资产或金融负债，应当按照公允价值计量。对于以公允价值计量且其变动计入当期损益的金融资产和金融负债，相关交易费用应当直接计入当期损益；对于其他类别的金融资产或金融负债，相关交易费用应当计入初始确认金额。
因此，如果无其他需要特殊考虑的因素，包括不公允的关联方交易、与其他交易之间存在一揽子交易关系等，一般可以认为此处的交易价格就是公允价值，取得时应按实际取得成本入账。